臺灣板橋地方法院刑事判決　　　　　　　　　　　九十三年度簡上字第一九六號
　　上訴人
　　即被告　乙○○
右列上訴人即被告因誣告案件，不服本院簡易庭九十三年度簡字第四七０號，中華民
國九十三年二月二十七日第一審判決（聲請簡易判決處刑案號：九十二年度偵字第一
九六三三號、九十三年度偵字第一０五七號，移送併辦案號：九十三年度偵字第二０
七九號），提起上訴，並臺灣板橋地方法院檢察署移送併案審理（九十三年度偵字第
七五七二號），本院判決
如左：
    主  文
上訴駁回。
    事實及理由
一、本案經本院審理結果，認第一審簡易庭以被告乙○○犯刑法第一百七十一條第一
    項之未指定犯人誣告罪，並因於所誣告之案件裁判確定前自白，併依刑法第一百
    七十二條之規定減輕其刑，故而量處拘役貳拾日，如易科罰金以佰元折算壹日
    ，經核認事用法及量刑均無不當，應予維持，並引用第一審判決書記載之事實、
    證據及理由。
二、被告上訴意旨略以：伊將所有之美商花旗銀行板橋分行支票簿一本五十張，票號
    自PC0000000至PC0000000，交付甲○○，孰知甲○○本身未保管支票，致遭其手
    下偷走，經伊數次催還，甲○○稱已無法返還支票，且實則甲○○係以邀伊投資
    其所經營公司為由，夥同其手下共同向伊詐騙金錢及前開支票云云。惟查：
﹙一﹚被告於檢察官偵查業自承：九十一年十一月間曾將花旗銀行支票一本五十張借
      給甲○○，我是「名人歌唱餐廳」股東之一，甲○○是負責人，因財務困難，
      我就申請支票本借他使用，我是基於好友借他使用，當時他請我當股東，我票
      借他，但不負責兌款，他應自己存入我支票帳戶內，借票當時，我已言明這些
      ，他應自己存入帳戶，（為何借票給甲○○，仍報遺失？）我太太沈陳玉花很
      生氣，因我房子抵押予花旗銀行，辦遺失時，我知道甲○○已開出多張支票等
      語綦詳（見九十二年度偵字第一九六三三號偵查卷第五頁、第六頁）。
﹙二﹚證人甲○○於警詢中亦證稱：「﹙乙○○所借用你之支票，是否為空白支票？
      ﹚不是，他有署押簽印，憑票支付及新台幣都是空白，再由我填寫。﹙為何你
      要向乙○○借用支票？﹚因名人西餐廳開始營業，新公司行號，尚不能申請支
      票使用，平日生意往來需要給付金錢，所以才向乙○○借用支票使用。﹙你是
      否意圖不法，使乙○○支票跳票，才向他借用支票開立？﹚沒有，我於到期日
      都有將錢存入他的戶頭。﹙你向乙○○所借用之支票，於到期日前有無將面額
      之金錢存入乙○○帳戶？﹚有的，我於九十二年九月一日委請林秀珠將開立給
      葉玉雲支票面額存入乙○○之花旗銀行帳戶。」（見台南市警察局第一分局南
      市警一刑偵字第八八五號刑案偵查卷第八頁）核證人甲○○於警詢中所為上開
      證詞，雖係被告以外之人於審判外之陳述，屬傳聞證據，但本件偵查檢察官及
      公訴檢察官除使用證人甲○○警詢陳述作為被告犯罪之證據外，迄本案言詞辯
      論終結，其等均未爭執其證據能力。另依被告上訴狀所具上訴理由，被告當知
      悉本件原審法院業已援用證人甲○○之警詢證詞作為判決基礎，而其經本院合
      法通知，於準備程序及審判期日均無正當理由而未到庭，復未以書狀對證人甲
      ○○警詢證詞之證據能力聲明異議。依據刑事訴訟法第四百五十五條之一第三
      項準用第三百七十一條，於簡易案件之第二審審判，被告經合法傳喚，無正當
      之理由不到庭者，法院本得不待其陳述，逕行判決。再按所謂傳聞證據排除法
      則，係為保障當事人﹙尤其被告﹚之反對詰問權所設，本件被告既在法院已賦
      予其聲請調查證據及行使反對詰問權機會之情況下，無正當理由未到庭陳述，
      依同法第一百五十九條之五第二項規定之立法本旨，應認為符合該條項所定「
      當事人於法院調查證據時，知有第一百五十九條第一項不得為證據之情形，而
      未於言詞辯論終結前聲明異議者，視為有前項之同意。」之情形，即視同被告
      及檢察官均同意證人甲○○前開警詢筆錄得為證據，本院審酌證人甲○○於警
      詢陳述時之外部情況，並無不可信之瑕疵，故認為賦予證人甲○○前揭警詢證
      詞證據能力確為適當，依同法第一百五十九條之五第一項、第二項，證人甲○
      ○上開警詢證詞即得為證據使用。而以證人甲○○所稱收受及使用本件支票之
      過程悉與被告前開供述相合，又被告於花旗銀行所開立之前開0000000
      00號帳戶，於九十二年九月一日確存入十萬元及二萬元之情，復有花旗銀行
      板橋分行以九十三年四月二十二日（九十三）政查字第二七九四號函送本院之
      前開帳戶往來明細在卷可考，倘若被告所有前開支票已為人偷走而脫離證人甲
      ○○之占有，衡諸商業習慣，證人甲○○即無須再將款項存入帳戶以供提兌，
      再以證人甲○○與被告之關係及證人甲○○關於本件支票往來均無異常情形等
      情觀之，其亦無對被告謊稱支票因遭手下偷走而無法返還之必要，被告就此空
      言置辯，委無可採。
﹙三﹚再依被告前開上訴意旨，其仍承認本件支票係伊交付甲○○無訛，從而，被告
      既明知支票係交付甲○○使用，並未遺失，竟至花旗銀行板橋分行辦理掛失止
      付，並填寫遺失票據申報書，請求警察局偵辦侵占遺失物之人，則無論其支票
      究因何由交付甲○○使用，均無卸於其未指定犯人而向該管公務員誣告持有前
      開支票之人涉犯侵占遺失物罪嫌之責。
﹙四﹚綜上所述，被告上訴意旨核無理由，應予駁回。
三、末者，本件被告即上訴人經合法傳喚，無正當理由，未於審判期日到庭，本院爰
    不待其陳述，逕行判決。
據上論結，應依刑事訴訟法第四百五十五條之一第三項、第三百七十一條、第三百六
十八條、第三百七十三條判決如主文。
本案經檢察官李吉祥到庭執行職務
中　　　華　　　民　　　國　　九十三　　年　　　六　　　月　　二十一　　日
                                      臺灣板橋地方法院刑事第十二庭
                                          審判長法  官  許仕楓
                                                法  官  陳恒寬
                                                法  官  許必奇
右正本證明與原本無異
不得上訴
                                                書記官  周百川
中　　　華　　　民　　　國　　九十三　　年　　　六　　　月　　二十一　　日
